【裁判字號】    98,訴,131
【裁判日期】    980218
【裁判案由】    偽造文書等
【裁判全文】
臺灣桃園地方法院刑事判決               98年度訴字第131號
公  訴  人  臺灣桃園地方法院檢察署檢察官
被      告  甲○○
上列被告因偽造文書等案件，經檢察官提起公訴（97年度偵字第
26314 號），被告於準備程序中對檢察官起訴事實為有罪之陳述
，經本院合議庭裁定依簡式審判程序審理，判決如下：
    主      文
甲○○共同行使偽造私文書，足以生損害於公眾及他人，處有期
徒刑肆月，如易科罰金，以新臺幣壹仟元折算壹日。
扣案變造之「崔詠軒」中華人民共和國香港特別行政區護照壹本
，及編號0000000000號入境登記表及出境登記表上偽
造之「崔軒詠」署名共貳枚，均沒收。
    事實及理由
一、犯罪事實：甲○○為大陸地區人民，為圖能非法入境臺灣，
    而於民國97年11月間某日，經友人介紹，得知真實姓名、年
    籍不詳之陳姓成年男子有取得中華人民共和國香港特別行政
    區護照（以下簡稱香港護照）之管道，甲○○遂與該陳姓男
    子共同基於變造特種文書以行使、偽造私文書以行使之犯意
    聯絡，以人民幣5 萬元之代價，由甲○○提供其本人之照片
    予該陳姓男子，再由該陳姓男子以不詳方法變造貼有甲○○
    照片、姓名為「崔詠軒」之基本資料頁後，以抽換基本資料
    頁與後封底頁之方式，變造香港護照（護照號碼：HA000000
    0 號）1 本，甲○○乃於97年12月21日至香港上水車站，取
    得該陳姓男子交付之上開變造香港護照1 本、填妥「崔詠軒
    」基本資料尚未在旅客簽名欄內簽名之入境登記表及出境登
    記表1 份（編號0000000000，入境登記表及出境登記表為1
    式2 聯），及署名為「崔詠軒」之中華民國臺灣地區入出境
    許可證1 張（無黏貼甲○○照片，無證據證明係屬偽造或變
    造特種文書）後，在入境登記表上偽簽「崔詠軒」署名1 枚
    （在第1 聯入境登記表書寫1 次即複寫至第2 聯出境登記表
    ）以偽造完成入境登記表（上開變造特種文書、偽造私文書
    等犯行係在中華民國領域外所為，非我國刑法效力所及）。
    其後即基於未經許可入境我國、行使變造特種文書、行使偽
    造私文書之犯意，於97年12月22日中午12時45分自香港搭乘
    中華航空公司CI606 號班機來台，同日下午2 時20分抵達桃
    園國際機場後，即冒用「崔詠軒」之身分，持前揭變造香港
    護照1 本、偽簽「崔詠軒」署名所偽造之入境登記表，及中
    華民國臺灣地區入出境許證1 張，一併持以行使供我國證照
    查驗人員辦理入境通關手續，而未經許可入境臺灣，足以生
    損害於「崔詠軒」及內政部入出國及移民署對入境管理之正
    確性。嗣為查驗人員察覺有異，當場要求甲○○重新填寫一
    份入境申請表（編號0000000000）後，發現甲○○未能填寫
    「崔詠軒」之基本資料，始查悉上情，並當場扣得甲○○所
    持用之變造香港護照1 本、偽造之入境登記表及出境登記表
    1 份，及中華民國臺灣地區入出境許證1 張。
二、證據名稱：
  (一)被告甲○○於警詢、檢察官訊問及本院審理時之自白。
  (二)入出國及移民署國境事務大隊鑑識調查隊鑑定書1份。
  (三)扣案之變造香港護照1 本、偽造之入境登記表及出境登記表
    1份及中華民國臺灣地區入出境許證1張。
三、核被告甲○○所為，係犯刑法第216 條、第210 條、第212
    條之行使偽造私文書罪、行使變造特種文書罪及入出國及移
    民法第74條之未經許可入國罪。被告在入、出境登記表上偽
    造「崔詠軒」署名之行為，係偽造入、出境登記表私文書之
    部分行為；其偽造私文書之低度行為，則為行使之高度行為
    吸收，均不另論罪。被告與真實姓名、年籍不詳之陳姓成年
    男子就上開犯行具有犯意聯絡及行為分擔，為共同正犯。被
    告係以入境之一行為時同時觸犯行使變造護照、行使偽造私
    文書及未經許可入國等罪，為想像競合犯，應依刑法第55條
    規定，從一重之行使偽造私文書罪處斷。公訴意旨認為未經
    許可入國罪與行使偽造私文書罪間為數罪併罰關係，容有誤
    會，然業經公訴檢察官當庭更正，附此敘明。爰審酌被告入
    境臺灣地區之動機及犯罪手段，對我國入出境管理所生之危
    害及被告平日素行、智識程度，犯後坦承犯行態度良好等一
    切情狀，量處如主文所示之刑，並諭知易科罰金之折算標準
    。
四、沒收：
  (一)扣案之變造「崔詠軒」香港護照1 本，既經交付被告持以非
    法入境臺灣使用，堪認已屬被告所有之物，復係供其本件犯
    罪所用之物，爰依刑法第38條第1 項第2 款規定，宣告沒收
    之。
  (二)扣案入境登記表及出境登記表旅客簽名欄內偽造之「崔詠軒
    」署名2 枚，應依刑法第219 條之規定宣告沒收；該偽造之
    入境登記表及出境登記表於提出行使後，顯已非被告所有，
    自毋庸宣告沒收，併予敘明。
據上論斷，依刑事訴訟法第273 條之1 、第299 條第1 項前段，
入出國及移民法第74條，刑法第11條前段、第28條、第216 條、
210 條、第212 條、第219 條、第55條、第41條第1 項前段、第
38條第1 項第2 款，刑法施行法第1 條之1 第1 項、第2 項前段
，判決如主文。
本案經檢察官周芝君到庭執行職務。
中    華    民    國    98    年    2     月    18    日
                      刑事第十二庭  法  官  許雅婷
以上正本證明與原本無異。
如不服本判決，應於判決送達後10日內向本院提出上訴狀（應附
繕本），其未敘述上訴理由者，應於上訴期間屆滿後20日內補提
理由書狀於本院，上訴於臺灣高等法院。
                                    書記官  吳玉蘭
中    華    民    國    98    年    2     月    19    日
附錄本案論罪科刑法條全文：
中華民國刑法第210條
偽造、變造私文書，足以生損害於公眾或他人者，處5 年以下有
期徒刑。
中華民國刑法第212條
偽造、變造護照、旅券、免許證、特許證及關於品行、能力服務
或其他相類之證書、介紹書，足以生損害於公眾或他人者，處1
年以下有期徒刑、拘役或3 百元以下罰金。
中華民國刑法第216條
行使第210 條至第215 條之文書者，依偽造、變造文書或登載不
實事項或使登載不實事項之規定處斷。
入出國及移民法第74條
未經許可入出國或受禁止出國處分而出國者，處3 年以下有期徒
刑、拘役或科或併科新台幣9萬元以下罰金。


司法院資訊處製作；財團法人民間司法改革基金會備份。
